臺灣高等法院刑事判決　　　　　　　　　　　　　　九十三年度交上易字第七七號
　　上　訴　人　臺灣基隆地方法院檢察署檢察官
　　被　　　告　甲○○
　　選任辯護人　林詮勝律師
　　　　　　　　高秀枝律師
右上訴人因被告過失致死案件，不服臺灣基隆地方法院九十一年度交訴字第一八號，
中華民國九十二年十二月十七日第一審判決（起訴案號：臺灣基隆地方法院檢察署九
十一年度偵字第三二五五號），提起上訴，本院判決如左：
    主  文
上訴駁回。
    理  由
一、本案經本院審理結果，認第一審判決對被告甲○○為無罪之諭知，核無不當，應
    予維持，並引用第一審判決書記載之證據及理由（如附件）。
二、檢察官上訴意旨以：(一)證人潘進旺並未目擊車禍發生之經過，尚不得據其證詞認
    被告左轉時，被害人之機車尚未至路口；(二)據處理警員藍國彰於台灣省車輛行車
    事故覆議鑑定委員會說明碎片位置掉落於警圖所繪許車位置之左後輪附近，再按
    許車受損部位在右前保險桿及右前車窗、車門處與許君檢訊：「我已將近靜止狀
    態」等資料研議，認許車肇事時非靜止狀態被撞，否則碎片掉落處，應在許車停
    車位置之右前輪附近處等語，本件車禍發生之際，被告車輛應在行進中，從而車
    禍撞擊點，並非道路交通事故調查報告表(一)(二)所繪之被告車輛位置，原審以被告
    車禍後之停車位置，認定被告於撞擊當時，已過路口中心處，似有未洽；再本件
    事故點係不規則之岔路口，中心點如何得出亦有疑議；(三)本件事故點係不規則岔
    路口，原審未具體指出何處為被害人行車方向之路口，所認定之路口之車禍發生
    地之距離是否有當，亦有疑議；原審以兩造至車禍發生地之距離推算自停車線至
    車禍發生地所經過之時間長短，並不足以推認被告於車禍發生前已至路口中心處
    ，蓋在雙方距離不同、速度不同，並無相同基準，應無法任定被告到達路口中心
    處時，被害人是否已到達路口；(四)本件事故發生地，被告行駛方向之車道係閃光
    黃燈，本應減速接近，注意安全，小心通過，詎被告竟貿然通過，致生事故，其
    確有過失等情，認被告涉犯有過失致死罪嫌。
三、經查：(一)據證人潘進旺先後於偵查中及原審具結證稱：「我當時看一個人騎機車
    很快速，騎蛇行方式，先撞到被告車子後又撞上另一部車，當時被告車是停在健
    民街，被告車停在那裡沒動」等語（見偵查卷第一七頁背面）、「我有看到一個
    人騎機車以蛇行速度很快的騎車方式，我目睹死者騎機車撞到被告車子，又反彈
    到中山二路對'向車道平交道的柵欄附近」、「被告車子在停駛中被撞」等語（
    見原審卷第一八、一九頁），顯見證人潘進旺確有目擊車禍發生之經過，其經具
    結所為之證詞，自堪採為證據。(二)依台灣省車輛行車事故覆議鑑定委員會九十二
    年七月十一日府覆議字第九一六○五之一號函所載，處理警員藍國彰固於該鑑定
    委員會說明碎片位置掉落於警圖所繪許車位置之左後輪附近之情，惟觀諸卷附道
    路交通事故調查報告表(一)(二)所繪之現場圖均未標示碎片掉落處，且卷附之現場照
    片亦未見有任何碎片，是警員藍國彰所言是否為真，尚有疑義。現場既無任何碎
    片掉落之標示可供判斷，則原審依據卷附現場圖示被告車輛位置、照片、目擊證
    人潘進旺之證詞、肇事現場係不規則之交岔路口、被害人酒後騎車之車速甚快、
    車輛受損情狀、兩造行車在交岔路口之停等線至車禍發生點之距離各等情，認定
    被告行至路口中心轉灣處時，被害人尚未抵至交岔路口，被告已開始左轉，路權
    屬被告所有，被告並未違反道路交通管理規則第一百零六條第一項第六款之規定
    ，因而認被告無過失，其證據之取捨與事理並無不合。(三)檢察官上訴意旨，未慮
    及被害人酒後駕車、車速過快及目擊證人潘進旺證詞之可採性，仍認被告有過失
    情節，自無可採。是本件上訴為無理由，應予駁回。
據上論結，應依刑事訴訟法第三百七十三條、第三百六十八條，判決如主文。
本案經檢察官劉靜婉到庭執行職務。
中　　　華　　　民　　　國　　九十三　　年　　　四　　　月　　二十  　　日
                              臺灣高等法院交通法庭
                                  審判長法  官  洪  政  雄
                                        法  官  趙  功  恆
                                        法  官  李  春  地
右正本證明與原本無異。
不得上訴。
                                        書記官  柳  秋  月
中　　　華　　　民　　　國　　九十三　　年　　　四　　　月　　二十  　　日
